【裁判字號】    98,交上易,1855
【裁判日期】    990204
【裁判案由】    過失傷害
【裁判全文】
臺灣高等法院臺中分院刑事判決      98年度交上易字第1855號
上  訴  人
即  被  告  甲○○
上列上訴人因過失傷害案件，不服臺灣臺中地方法院98年度交易
字第421號中華民國98年10月26日第一審判決（起訴案號：臺灣
臺中地方法院檢察署98年度偵字第13539號），提起上訴，本院
判決如下：
    主  文
原判決撤銷。
甲○○犯過失傷害罪，處有期徒刑貳月，如易科罰金，以新臺幣
壹仟元折算壹日。緩刑貳年。
    犯罪事實
一、甲○○於民國(下同)98年1月11日17時44分左右，騎乘車牌
    號碼3FA-731號重型機車(車主簡潘秀春)，沿臺中市○○區
    ○○路由西往東方向行駛至同路與逢甲路口，正欲直行穿越
    路口之際，其原應注意車輛行駛時，駕駛人應注意車前狀況
    ，隨時採取必要之安全措施及汽車行駛至交岔路口，應遵守
    燈光號誌，車輛面對圓形紅燈表示禁止通行，不得超越停止
    線或進入路口。而依當時情形又無不能注意之情事，竟疏於
    注意，未留意前方及交岔路口車輛之動態，而貿然闖越紅燈
    進入路口直行，適丙○○（原名曾文貞）騎乘車牌號碼
    RX3-382號輕型機車(車主莊雅芬)，搭載乙○○（原名莊雅
    芬），沿逢甲路由南往北方向行駛至上開路口，依綠燈號誌
    直行穿越路口，甲○○上開重型機車車頭與丙○○上開輕型
    機車左後側車身處發生碰撞，丙○○、乙○○因而人車倒地
    ，丙○○並受有背挫傷、臀部挫傷、肘、前臂及腕磨損或擦
    傷、髖、大腿、小腿及踝磨損或擦傷等傷害，乙○○受有臉
    及頭之挫傷、頸部挫傷併扭傷、臀部挫傷等傷害。
二、案經丙○○、乙○○訴由臺中市警察局第六分局報告臺灣臺
    中地方法院檢察署檢察官偵查起訴。
    理    由
一、按被告以外之人於審判外之言詞或書面陳述，除法律有規定
    者外，不得作為證據。又被告以外之人於審判外之陳述，雖
    不符前4 條之規定，而經當事人於審判程序同意作為證據，
    法院審酌該言詞陳述或書面陳述作成時之情況，認為適當者
    ，亦得為證據。當事人、代理人或辯護人於法院調查證據時
    ，知有第159 條第1 項不得為證據之情形，而未於言詞辯論
    終結前聲明異議者，視為有前項之同意，刑事訴訟法第 159
    條第1項、第159條之5第1項、第2項分別定有明文。查本案
    認定事實所引用之卷證資料，除原已符同法第159條之1至第
    159條之4規定、及法律另有規定等傳聞法則例外規定，而得
    作為證據外，其餘卷證資料，並無證據證明係公務員違背法
    定程序所取得，而檢察官、上訴人即被告（下稱被告）甲○○於本院審理時，均不爭執其證據能力，且本院審酌上揭陳
    述作成時之情況，並無違法取證之瑕疵，亦認以之作為證據
    為適當，是本件有關被告以外之人於審判外之言詞或書面陳
    述等供述證據，依上揭法條意旨，自均得為證據。
二、訊據被告甲○○對於其有於上揭時地騎乘機車，因過失與告
    訴人丙○○所騎乘並搭載乙○○之機車發生碰撞而使其等受
    傷等事實，於本院審理中坦承不諱，核與證人即告訴人乙○○、丙○○於警詢、檢察官偵查、原審及本院審理中指訴被
    害之情節相符，復有澄清綜合醫院中港分院診斷證明書2紙
    、道路交通事故現場圖、道路交通事故調查報告表(一)(二)
    、臺中市第六分局交通分隊道路交通事故補充資料表各1紙
    、現場照片12張等在卷可資佐證，本件事證明確，被告之上
    開過失傷害犯行洵堪認定，應依法論科。
三、核被告甲○○所為，係犯刑法第284條第1項前段之過失傷害
    罪。被告因一過失行為，致使告訴人丙○○、乙○○分別受
    傷，為同種想像競合犯，應依刑法第55條規定，從一重處斷
    。另被告雖於警員前往現場處理時，在場並承認為肇事人，
    有警員徐志佳98年1月11日製作之臺中市○○○道路交通事
    故肇事人自首情形紀錄表在卷可稽，然查被告當日未行製作
    交通談話筆錄即藉詞先行離開現場，至翌日始前往警局製作
    筆錄，自不宜適用刑法第62條自首減刑之規定。
四、原審因依刑法第284條第1項前段、第55條、第41條第1項前
    段，刑法施行法第1條之1等規定，並審酌被告甲○○前曾犯
    不能安全駕駛動力交通工具罪，業經原審以97年度中交簡字
    第1094號判處拘役50日確定，尤應引以為戒，謹慎騎車，竟
    仍違反交通規則，為本件過失傷害犯行，並分別造成告訴人
    丙○○受有背挫傷、臀部挫傷、肘、前臂及腕磨損或擦傷、
    髖、大腿、小腿及踝磨損或擦傷等傷害，告訴人乙○○受有
    臉及頭之挫傷、頸部挫傷併扭傷、臀部挫傷等傷害，與被告
    犯後否認部分犯罪等情，予以論罪科刑，固非無見，惟查：
    原判決未及審酌被告於本院審理中，已與告訴人乙○○、丙○○以5萬元達成和解，被告上訴意旨指摘原判決量刑過重
    ，為有理由。故原判決既有上述可議之處，自屬無可維持，
    應由本院將原判決撤銷改判。爰審酌被告犯罪之動機、目的
    、手段，犯罪所生之危害及先前雖未能與告訴人和解，但於
    本院審理中已達成和解，犯罪後於本院審理中坦承犯行之態
    度，告訴人於本院審理中表示願意原諒被告等一切情狀，量
    處如主文第2項所示之刑，並諭知易科罰金之折算標準。又
    被告前未曾受有期徒刑以上刑之宣告，有臺灣高等法院被告
    前案紀錄表在卷足憑，經此偵審程序之教訓，當知所警惕，
    信無再犯之虞，本院認所宣告之刑，以暫不執行為適當，爰
    併宣告緩刑2年。
據上論斷，應依刑事訴訟法第369條第1項前段、第364條、第299
條第1項前段，刑法第284條第1項前段、第55條、第41條第1項前
段、第74條第1項第1款，刑法施行法第1條之1，判決如主文。
本案經檢察官丁○○到庭執行職務。
中    華    民    國    99    年    2     月    4     日
            刑事第五庭  審判長法  官  趙  春  碧
                              法  官  何  秀  燕
                              法  官  林  宜  民
以上正本證明與原本無異。
不得上訴。
                              書記官  吳  雅  菁
中    華    民    國    99    年    2     月    4     日

司法院資訊處製作；財團法人民間司法改革基金會備份。
